臺灣新竹地方法院刑事判決　　　　　　　　　　　　　　九十一年度易更字第二號
　　公　訴　人　臺灣新竹地方法院檢察署檢察官
　　被　　　告　甲○○
右列被告因違反毒品危害防制條例案件，經檢察官聲請簡易判決處刑（九十年度毒偵
字第一六０五號），本院認應依通常程序審理，於民國九十一年一月十四日判決（九
十一年度易字第五八號）後，檢察官不服提起上訴，經臺灣高等法院撤銷原判決發回
（臺灣高等法院九十一年上易字第四一一號），及移送併案審理（九十一年度毒偵字
第八六、二五八、五０六、八二四、四四八五號；九十一年度偵字第一五一、六六二
號），本院判決如左：
    主      文
甲○○連續施用第二級毒品，累犯，處有期徒刑拾月。
扣案之第二級毒品安非他命（含包裝塑膠袋分別重零點肆公克、零點柒公克），均沒
收銷燬之。
    事      實
一、甲○○於民國八十五年間曾犯傷害罪、詐欺罪，分別經本院判處有期徒刑四月、
    五月確定，定應執行有期徒刑七月，於八十六月六月二十一日縮刑期滿執行完畢
    。猶不思悔改，又因施用第二級毒品安非他命案件，經送觀察勒戒後，有繼續施
    用毒品傾向，由本院裁定令入戒治處所施以強制戒治後，交付保護管束，於民國
    九十年九月一日保護管束期滿，由臺灣新竹地方法院檢察署檢察官於九十年十月
    四日，以九十年度戒毒偵字第二一五號、九十年度毒偵字第一四七三號為不起訴
    處分確定。詎甲○○猶不知戒絕，復基於施用第二級毒品安非他命之概括犯意，
    自九十年十月一日或二日起至九十一年六月七日止，連續在新竹市、桃園縣、市
    等地之車牌號碼Ｒ四─八六八一號車上或桃園縣桃園市溫莎堡汽車旅館、新竹市
    ○○路、延平路口之停車場車內等處，以將安非他命放入玻璃球吸食器內，自下
    以火燒烤成煙，用口鼻吸入之方式，平均一星期到十多天施用一至數次，非法施
    用第二級毒品安非他命多次，分別為警於九十年十月三日凌晨二時許、九十年十
    一月十七日凌晨三時許、九十年十二月二十七日下午五時、九十一年二月十六日
    晚上十一時、九十一年六月八日下午六時三十分許，在新竹市○○路二一八號前
    、桃園縣桃園市○○○街一０一號（溫莎堡汽車旅館一０八室）、新竹市○○路
    六四六號二樓二０五室、新竹市○○街八十八號（豪斯登堡汽車旅館一一０號房
    ）查獲，並扣得第二級毒品安非他命（含包裝塑膠袋重０‧四公克；九十年十月
    三日車牌號碼Ｒ四─八六八一號車上所查獲）、及其所有之第二級毒品安非他命
    （含包裝塑膠袋重０‧七公克；九十年十二月二十七日查獲）。（嗣經本院以九
    十一年度毒聲字第六三六號裁定令入戒治處所施以強制戒治一年）。
二、案經新竹市警察局移送臺灣新竹地方法院檢察署檢察官聲請簡易判決處刑，本院
    認應依通常程序審理，經本院判決後，檢察官不服提起上訴，經臺灣高等法院撤
    銷原判決發回及桃園縣警察局桃園分局報請臺灣桃園地方法院檢察署檢察官呈請
    臺灣高等法院檢察署檢察長令轉臺灣新竹地方法院檢察署檢察官及新竹市警察局
    第一分局、新竹縣警察局竹北分局報請臺灣新竹地方法院檢察署檢察官移送併案
    審理。
    理      由
一、右揭事實，業據被告甲○○坦承不諱，且其為警查獲時所採尿液經送驗結果，均
    有甲基安非他命陽性反應，分別有新竹市衛生局竹市衛六字九十年十月四日第一
    五二七五號、九十一年一月三日第一七二號、九十一年二月二十日第二四五０號
    不法藥物尿液初步篩檢報告書、桃園縣衛生局九十年十二月三日不法藥物尿液檢
    定書、國防部憲兵司令部刑事鑑識中心九十一年五月十三日出具九一綱得字第０
    五八五八號鑑驗通知書、新竹縣衛生局九十一年七月三日尿液檢驗單及真實姓名
    代號對照表五紙附卷可稽。又被告前因施用毒品案件，經裁定送觀察、勒戒後，
    認有繼續施用毒品之傾向，由本院裁定令入戒治處所施以強制戒治後，交付保護
    管束，於九十年九月一日保護管束期滿，由臺灣新竹地方法院檢察署檢察官於九
    十年十月四日為不起訴處分確定在案，有臺灣新竹地方法院檢察署檢察官九十年
    度戒毒偵字第二一五號、九十年度毒偵字第一四七三號不起訴處分書、臺灣新竹
    地方法院檢察署刑案資料查註紀錄表及臺灣高等法院被告全國前案紀錄表附卷可
    查。此外，復有第二級毒品安非他命（含包裝塑膠袋各重０˙四公克、０˙七公
    克）扣案足資佐證，事證明確，被告前開犯行，應堪認定。
二、按安非他命為毒品危害防制條例第二條第二項第二款規定之第二級毒品。被告非
    法施用安非他命，核其所為係犯毒品危害防制條例第十條第二項之非法施用第二
    級毒品罪。被告因施用毒品而持有毒品之低度行為，應為施用毒品之高度行所吸
    收，不另論罪。被告所為多次施用第二級毒品行為，時間緊接，犯罪構成要件相
    同，顯係出於概括之犯意為之，應依連續犯之規定論以一罪，並依法加重其刑。
    又被告前於八十五年間曾犯傷害罪、詐欺罪，分別經本院判處有期徒刑四月、五
    月確定，定應執行有期徒刑七月，於八十六月六月二十一日縮刑期滿執行完畢，
    有臺灣新竹地方法院檢察署刑案查註紀錄表及臺灣高等法院被告全國前案紀錄表
    各一份為證，其於五年以內再犯本件有期徒刑以上之罪，為累犯，應依刑法第四
    十七條規定加重其刑，並遞加重之。爰審酌安非他命危害施用者之神經中樞，使
    施用者產生幻聽及幻想之症狀，對施用者之健康產生不良之影響，同時因幻聽及
    幻想結果亦可能使施用者對周遭之人施暴，對公共秩序產生危害，且被告有違反
    麻醉藥品管理條例之前科紀錄，經過觀察勒戒、強制戒治後，猶不知自制，再度
    施用毒品，惟於本院審理時坦承犯行，尚有悔意等一切情狀，量處如主文所示之
    刑。公訴人未就被告於九十年十月四日起至九十一年六月七日止，在桃園縣桃園
    市○○○街一０一號（溫莎堡汽車旅館一０八室）、新竹市○○路六四六號二樓
    二０五室、新竹市○○街八十八號（豪斯登堡汽車旅館一一０號房）查獲之事實
    起訴，然該部分事實與起訴事實既有連續犯之裁判上一罪關係，基於審判不可分
    原則，本院自應併予審究，併此敘明。
三、扣案之第二級毒品安非他命（含包裝塑膠袋各重０˙四公克、０˙七公克），為
    違禁物，不問屬於犯人與否，均應依毒品危害防制條例第十八條第一項前段規定
    宣告沒收並銷燬之。
據上論斷，依刑事訴訟法第四百五十二條、第二百九十九條第一項前段，毒品危害防
制條例第十條第二項、第十八條第一項前段，刑法第十一條前段、第五十六條，第四
十七條，判決如主文。
本案經檢察官林佳穎到庭執行職務。
中      華      民      國    九十一    年      九      月     十三     日
                                      臺灣新竹地方法院刑事第一庭
                                          法  官  林  秋  宜
右正本證明與原本無異。
如不服本判決，應於判決送達後十日內向本院提出上訴狀（應附繕本），上訴於臺灣
高等法院。
                                          書記官  鄒  茂  瑜
中  華      民      國    九十一    年      九      月     十三     日
附錄本案論罪科刑法條全文
毒品危害防制條例第十條
施用第一級毒品者，處六月以上五年以下有期徒刑。
施用第二級毒品者，處三年以下有期徒刑。
